# 集团售后回租

提问人：waterkuki 时间：2019-02-17 16:08:26
甲公司出资修建生产厂区出租给乙公司并按年收取租金（乙公司为甲公司的控股子公司），现在甲公司拟将生产厂区出售给丙公司（丙公司持有甲公司18% 股份，属于控股股东），丙公司再将生产厂区出租给乙公司并按年收取租金，请问，若甲公司资产处置存在损益，是否可以确认为当期损益？

回答人：chenyiwei
甲公司个别报表：在确保处置价格公允和具有商业实质的前提下，可以确认处置损益。
甲公司合并报表：需判断丙公司将该厂区租赁给乙公司是构成融资租赁还是经营租赁。构成融资租赁的，意味着租赁资产所有权上的风险和报酬并未转移，合并报表层面不能确认处置收益，而应将其作为从母公司取得融资处理；
构成经营租赁的，可以确认处置收益，但需谨慎判断处置价款和日后租金的公允性，按照《企业会计准则解释第 2 号》第六条等相关规定处理。